臺灣臺中地方法院交通事件裁定　　　　96年度交聲字第1153號
原處分機關　交通部公路總局臺中區監理所臺中市監理站
異　議　人
即受處分人　甲○○
上列受處分人因違反道路交通管理處罰條例案件，對於交通部公
路總局臺中區監理所九十六年九月二十六日所為之裁決（裁監稽
違字第裁六一－ＧＤ0000000號）聲明異議，本院裁定如
下：
    主  文
原處分關於吊扣駕駛執照壹年部分撤銷。
前項撤銷部分，不罰。
    理  由
一、原處分意旨略以：異議人即受處分人甲○○於民國九十六年
    四月十九日二十二時三十四分許，駕駛車牌號碼ＹＣＴ－三
    一○號重型機車，在臺中市○○路前，因酒後駕車經酒精測
    試器測試酒測值達○‧五五ｍｇ／Ｌ之違規，為臺中市警察
    局第五分局警員林榮洲當場舉發，經掣開違規通知單交付，
    受處分人未於限期到案提出申訴，原處分機關遂於九十六年
    九月二十六日以裁監稽違字第裁六一－ＧＤ0000000
    號裁決書，裁處受處分人違反道路交通管理處罰條例第三十
    五條第一項第一款之規定，吊扣駕駛執照一年，逾期則依裁
    決書處罰主文裁處，於法並無不合等語。
二、異議意旨略以：異議人即受處分人因酒後駕車經臺灣臺中地
　　方法院以九十六年中交簡字第一三四○號判處拘役五十日，
　　並經易科罰金完納在案，又經監理機關裁處吊扣駕駛執照一
　　年。按九十四年十二月十四日修正公布，九十五年三月一日
　　施行之道路交通管理處罰條例第六十八條規定，受吊銷駕駛
　　執照處分時，吊銷其持有各級車類之駕駛執照，是依修正後
　　之該條規定，不及於吊扣處分。受處分人僅領有職業大貨車
　　駕照，未考領重型機車駕照，無從繳交重型機車駕照可供吊
　　扣，爰聲請撤銷監理機關所為吊扣駕駛執照一年之裁處。
三、汽車駕駛人飲用酒類或其他類似物後其吐氣所含酒精濃度超
　　過每公升○點二五毫克或血液中酒精濃度超過百分之○點○
　　五以上，不得駕車；駕駛汽車經測試檢定酒精濃度超過規定
　　標準，處新臺幣一萬五千元以上六萬元以下罰鍰，並當場移
　　置保管該汽車及吊扣其駕駛執照一年；領有聯結車、大客車
　　、大貨車或小型車駕駛執照，駕駛重型機器腳踏車，處新臺
　　幣一千八百元以上三千六百元以下罰鍰，並禁止其駕駛；因
　　違反道路交通管理處罰條例及道路交通安全規則之規定，受
　　吊銷駕駛執照處分時，吊銷其持有各級車類之駕駛執照，道
　　路交通安全規則第一百十四條第二款、道路交通管理處罰條
    例第三十五條第一項第一款、第二十二條第一項第四款、第
    六十八條分別定有明文。又汽車指在道路上不依軌道或電力
    架線而以原動機行駛之車輛（包括機器腳踏車），道路交通
    安全規則第二條第一項第一款規定之。
四、經查：
  (一)九十四年十二月十四日修正前之道路交通管理處罰條例第六
    十八條規定：「汽車駕駛人，因違反本條例及道路交通安全
    規則之規定，受吊扣或吊銷駕駛執照處分時，吊扣或吊銷其
    持有各級車類之駕駛執照」，該條文已修正為「汽車駕駛人
    ，因違反本條例及道路交通安全規則之規定，受吊銷駕駛執
    照處分時，吊銷其持有各級車類之駕駛執照」，該新修正條
    文，經總統於九十四年十二月十四日修正公布，並經行政院
    於九十五年二月二十七日發布定九十五年三月一日起施行。
    此一條文修正係舊法將違法或違規駕駛人所持有各級車類之
    駕駛執照一併吊扣或吊銷失之苛酷，影響人民生活甚鉅，故
    依修正後道路交通管理處罰條例第六十八條之規定，受吊扣
    駕駛執照處分時，不再吊扣其持有各級車類之駕駛執照，僅
    於受吊銷駕駛執照處分時，始吊銷其持有各級車類之駕駛執
    照，即受吊扣駕駛執照處分不在修正後本條規定適用之列。
  (二)本件受處分人領有普通大貨車駕駛執照，駕駛重型機車，於
    上開時、地經檢測酒精濃度超過規定標準之事實，為受處分
    人所承認，有舉發違反道路交通管理事件通知單、郵政劃撥
    儲金存款收據、臺中地方法院九十六年中交簡字第一三四○
    號簡易判決書、臺中地方法院檢察署自行收納款項統一收據
    、交通部公路總局臺中區監理所臺中市○○○○○道路交通
    管理事件裁決書附卷可參，是受處分人酒後駕車之違規事實
    足堪認定。惟受處分人駕駛重型機車遭吊扣駕駛執照一年，
    為其所爭執，按依修正後道路交通管理處罰條例第六十八條
    規定，受處分人所受吊扣駕駛執照處分，應僅限於吊扣受處
    分人之重型機車駕駛執照，而不及於其他各級駕駛車類之駕
    駛執照，受處分人未考領重型機車駛執照，自無從執行吊扣
    處分。原處分機關於作成吊扣駕駛執照處分時，未審酌修正
    後道路交通管理處罰條例第六十八條之規定，該吊扣處分即
    有未洽，本件異議為有理由，爰撤銷原處分關於吊扣駕駛執
    照部分，並為不罰之諭知。至受處分人領有小型車駕駛執照
    ，卻騎乘重型機器腳踏車，是否應依道路交通管理處罰條例
    第二十二條第一項第四款規定裁處罰鍰，移由原處分機關另
    行處理。
五、據上論斷，應依道路交通管理處罰條例第八十七條第二項、
    道路交通案件處理辦法第二十條，裁定如主文。
中　　華　　民　　國　　96　　年　　12　　月　　26　　日
                  交通法庭      法  官  余德正
上為正本係照原本作成
如不服本裁定應於送達後5日內向本院提出抗告狀。
                                書記官  廖日晟
中　　華　　民　　國　　96　　年　　12　　月　　26　　日
